Vincent PONTY

Senior front end developer

Développeur front-end passionné et expérimenté, j'ai à cœur de créer des applications web modernes, performantes et interactives. Motivé par le partage de connaissances, l'apprentissage continu et mon esprit d'équipe, je privilégie le travail collaboratif. J'ai pour objectif de rejoindre une équipe dynamique au sein de laquelle je pourrai mettre à profit mon expertise technique, mon sens du relationnel et mon intérêt pour l'Ul/UX design. En m'appuyant principalement sur les librairies React et Tailwindcss, je saurai définir et concevoir des interfaces et fonctionnalités innovantes et utiles, parfaitement intégrées à un design system établi, tout en garantissant un rendu pixel-perfect.

✓ vincent.ponty@gmail.com

https://www.vincentponty.fr

Ħ 32 ans

Compétences

Langages de programmation

HTML5 CSS3 JavaScript TypeScript

Frameworks et librairies

React Next.js Angular Tailwindcss jQuery

Préprocesseurs CSS

Scss / Sass

Package managers et bundlers

Npm Yarn Webpack

Outils de développement

Git Docker Jira

Testino

Jest React Testing Library

PAO

Figma Sketch Photoshop

Notions backend

Php MySql Symfony Drupal

Langues

Anglais

Compétences professionnelles

Espagnol

Notions

Centres d'intérêt

Tennis en compétition

Natation

Running

Voyages

Guitare et chant

Expériences professionnelles

+ Iconosquare, Limoges (87)

Senior front end developer - Juillet 2021 à Décembre 2024

Au sein d'une équipe technique composée de développeurs back end et front end et en étroite collaboration avec une équipe de designers et de product managers, participation en méthode agile à la refonte, la maintenance et l'évolution d'une plateforme à destination des social media managers. Cet outil en ligne, dont l'utilisation est soumise à authentification et abonnement, permet l'agrégation, la gestion et l'analyse de performance de réseaux sociaux ainsi que la programmation de publications et la génération de statistiques et rapports personnalisables.



OD&B, Limoges (87)

Lead front end developer - Novembre 2018 à Juillet 2021

Optimisation et évolution d'une web app interne d'un grand groupe bancaire permettant d'analyser la performance de portefeuilles financiers de clients "grands comptes" et de simuler l'impact d'actions d'investissement. Développement d'une interface de contrôle et pilotage pour un système embarqué au sein d'un robot permettant l'automatisation de la manutention de palettes. Maintenance de diverses applications web ou hybrides.



Emakina, Limoges (87)

Front end developer - Janvier 2016 à Novembre 2018

Développement d'une web app destinée àux employés d'un grand groupe bancaire permettant d'améliorer la soumission, l'approbation et le traitement de feedbacks concernant le "bien-être au travail". Intégration de thèmes pour CMS ou de templates pour la conception de site web vitrines ou expérientiels pour de grandes marques de la mode, du sport, de la cosmétique ou de la télécommunication.



Back end developer - Juin 2014 à Décembre 2015

Développement en équipe d'une plateforme communautaire destinée à l'entre-aide et aux conseils entre PME. Création de back-offices et de modules customs pour des sites web sur Drupal.



Pixine, Limoges (87)

Intégrateur et développeur web - Septembre 2013 à Mai 2014

Intégration responsive et développement de divers sites vitrines, e-commerces ou applicatifs. Mises à jour et webmastering sur des sites existants.



Stagiaire en intégration et développement web - Avril 2013 à Juillet 2013

Intégration et adaptation de thèmes pour la création de boutiques en ligne. Apprentissage de Magento et des bases de Symfony2. Approfondissement des règles de qualité web.



OSCP, Lyon (69)

Stagiaire webdesigner et intégrateur - Mars 2012 à Juin 2012

Conception de maquettes de sites vitrines pour des artisans ou petits commerces. Découpe des maquettes. Intégration statique en html et css agrémentée d'animations en javascript.



Formations

+ Licence pro. Webdesign sensoriel et Stratégies de création en ligne

Faculté des Lettres et Sciences Humaines, Limoges (87) - 2012 à 2013

DUT Services et Réseaux de Communication

Institut Universitaire de Technologie, Limoges (87) - 2010 à 2012

Baccalauréat Scientifique

Lycée Pierre Caraminot, Egletons (19) - 2010